臺灣彰化地方法院彰化簡易庭民事簡易判決
111年度彰簡字第309號
原      告  甲（個人資料詳卷）
法定代理人  乙（個人資料詳卷）   
被      告  蘇宗龍
上列當事人間損害賠償(交通)事件，原告提起刑事附帶民事訴訟
，經本院刑事庭111年度交簡附民字第26號裁定移送，本院於民
國111年7月27日言詞辯論終結，判決如下：
    主      文
被告應給付原告新臺幣31,560元，及自民國111年3月11日起至清
償日止，按年息5％計算之利息。
原告其餘之訴駁回。
本判決第1項得假執行。
    事實及理由
原告聲明：被告應給付原告新臺幣（下同）201,560元，及自起
  訴狀繕本送達翌日起至清償日止，按年息5％計算之利息。陳述
  ：
  ㈠被告於民國110年3月27日駕駛車牌號碼00-0000號汽車，行經
    彰化縣○○市○○路000○0號前與彰水路147巷之交叉路口闖紅燈
    ，適原告騎乘車牌號碼000-0000號機車沿彰水路147巷至該
    交叉路口左轉，因而發生碰撞，致原告受有雙上肢、雙手肘
    及雙手腕之挫擦傷、左下肢及左膝部挫擦傷等傷害，被告為
    本件車禍之肇事原因。
  ㈡被告因過失不法侵害原告之身體、健康，應負侵權行為損害
    賠償責任。原告尚未受領強制汽車責任保險給付，所受損害
    合計201,560元，分述如下：
    1.醫療費1,560元：原告在秀傳紀念醫院、道周醫院就醫，
      共支出醫療費1,560元。
    2.非財產上損害即精神慰撫金20萬元：原告高中在學，事發
      時在家幫忙及打工，月薪約2萬多元，遭此車禍精神痛苦
      不堪，受有非財產上損害20萬元。    
  ㈢為此依侵權行為法律關係，請求判決如聲明所示。
被告聲明：請求駁回原告之訴。陳述：被告小學畢業，事發時
  無業，無固定收入，原告主張之慰撫金過高。
民法第184條第1項前段規定「因故意或過失，不法侵害他人之
  權利者，負損害賠償責任」。經查：原告主張兩造發生車禍，
  致原告身體受傷，被告為肇事原因之事實，業經本院調取刑事
  庭111年度交簡字第511號案件卷宗提示辯論，且為被告不爭執
  ，堪信為真。則原告請求被告負過失侵權行為損害賠償責任，
  合於前開規定，應屬有據。
民法第193條第1項規定「不法侵害他人之身體或健康者，對於
  被害人因此喪失或減少勞動能力或增加生活上之需要時，應負
  損害賠償責任」，第195條第1項前段規定「不法侵害他人之身
  體、健康、名譽、自由、信用、隱私、貞操，或不法侵害其他
  人格法益而情節重大者，被害人雖非財產上之損害，亦得請求
  賠償相當之金額」。經查：
  ㈠原告主張其因受傷支出醫療費1,560元之事實，業據其提出醫
    療費收據為證，且為被告不爭執，堪信為真。
  ㈡兩造之學歷、職業與經濟狀況，如各自所述，又依兩造108至
    110年度財產所得明細，原告各該年度均無財產所得，被告
    各該年度財產所得總額均未逾100元，為兩造不爭執。爰審
    酌被告係因過失不法侵害原告之身體、健康，原告遭此車禍
    精神痛苦，惟未領有駕駛執照上路，傷勢尚非重大不治或難
    治，並衡量兩造上述學歷、職業與經濟狀況，認原告主張之
    非財產上損害即精神慰撫金以3萬元為適當；逾此部分，尚
    非可採。
從而原告依侵權行為之法律關係，請求被告給付31,560元，及
  自起訴狀繕本送達翌日即111年3月11日起至清償日止，按年息
  5％計算之利息，為有理由，應予准許；逾此部分，為無理由，
  應予駁回。
本件係適用簡易程序所為被告敗訴之判決，就原告勝訴部分，
  應依職權宣告假執行。
本件原告係提起刑事附帶民事訴訟，經本院刑事庭裁定移送，
  依刑事訴訟法第504條第2項規定免納裁判費，且未支出其他訴
  訟費用，故毋庸為訴訟費用負擔之諭知。
本件判決事證已臻明確，兩造其餘主張及舉證，核與判決結果
  無影響，不另論述。
中　　華　　民　　國　　111 　年　　8 　 月　  10 　　日
                  彰化簡易庭  法    官  廖政勝
以上正本係照原本作成。
如不服本判決，應於判決送達後20日內，向本院提出上訴狀，並
按應送達於他造之人數提出繕本或影本，及繳納第二審裁判費。
中　　華　　民　　國　　111 　年　　8 　　月　　10　　日
                              書 記 官  梁高賓